【裁判字號】    95,裁,4
【裁判日期】    950111
【裁判案由】    空氣污染防制法
【裁判全文】
最  高  行  政  法  院  裁  定
                                     95年度裁字第00004號
上  訴  人  甲○○
被 上訴 人  苗栗縣政府
代  表  人  乙○○
上列當事人間因空氣污染防制法事件，上訴人不服中華民國93年
8月4日臺中高等行政法院93年度訴字第251號判決，提起上訴。
本院裁定如下：
    主  文
上訴駁回。
上訴審訴訟費用由上訴人負擔。
    理  由
一、按對於高等行政法院判決之上訴，非以其違背法令為理由，
    不得為之，行政訴訟法第242條定有明文。同法第243條第1
    項規定，判決不適用法規或適用不當者，為違背法令；而判
    決有第243條第2項所列各款情形之一者，其判決當然違背法
    令。又提起上訴，應以上訴狀表明上訴理由並應添具關於上
    訴理由之必要證據，復為同法第244條第1項第4款及第2項所
    明定。準此，當事人提起上訴，如以原審判決有行政訴訟法
    第243條第1項不適用法規或適用不當為理由時，其上訴狀應
    有具體之指摘，並揭示該法規之條項或其內容；如以原審判
    決有第243條第2項所列各款情形之當然違背法令為理由時，
    其上訴狀應揭示合於該款之事實。如上訴狀未依此項方法表
    明，或其所表明者，顯與上開法條規定之情形不相合時，即
    難認為已對原審判決之違背法令有具體之指摘，其上訴自難
    認為合法。
二、本件上訴人駕駛車號ＱＭ─912號柴油營業貨運曳引車，於
    民國92年9月24日上午11時45分經行政院環境保護署環境督
    察總隊中區環境督察大隊（下稱環保署中區大隊）在苗栗縣
    苑裡鎮房裡里南房91之8號對面採取油箱內之柴油樣品，送
    至行政院環境保護署認可之上準環境科技股份有限公司進行
    檢驗分析，結果含硫量為百分之0.041，超過法定限值（百
    分之0.035），核認上訴人所駕車輛使用之柴油不符中央主
    管機關所定柴油成分標準，違反空氣污染防制法第36條第1
    項規定，案移被上訴人依同法第64條規定裁處新臺幣（下同
    ）5萬元罰鍰，並命立即停止使用該油品。上訴人不服，提
    起訴願，遭決定駁回，循序提起行政訴訟，經原審判決駁回
    。
三、上訴意旨略以：原審判決對於上訴人是否有使用添加未符合
    標準之燃料油，並未調查明確，卻率爾以上訴人無法舉證證
    明自己無過失而推定為有過失，逕為駁回上訴人原審之訴，
    顯有違誤。原審既認定上訴人於92年9月22日、23日在百路
    達公司購油為真正，則環保署中區大隊在同年9月24日採樣
    之柴油，應認是百路達公司所有，惟原審判決竟認定並非全
    係該公司所提供之柴油，其認定應僅為臆測之詞。再者，本
    件耗油量與載貨行駛里程相當，是斷無可能添加其他燃料油
    ，原審判決未審酌及此亦又可議，況既認百路達公司柴油符
    合標準，何以認定上訴人不合標準。另依明確性原則若無法
    判斷人民之行為是否已構成違規而應受處罰時即不得加以處
    罰，被上訴人亦不得根據不明確之事實處罰行為人云云。
四、經核原審判決對上訴人所駕車輛使用之柴油不符中央主管機
    關所定柴油成分標準，違反空氣污染防制法第36條第1項規
    定等情，業已說明明確，上訴理由無非對原審認定事實及證
    據取捨之職權行使，指摘其為不當，並未具體表明原審判決
    違背何項法令、不適用或如何適用不當之具體情事，其上訴
    為不合法，應予駁回。
五、依行政訴訟法第249條第1項前段、第104條、民事訴訟法第9
    5條、第78條，裁定如主文。
中    華    民    國    95    年    1     月    11    日
                  第四庭審判長法  官  趙  永  康
                              法  官  鄭  淑  貞
                              法  官  侯  東  昇
                              法  官  黃  淑  玲
                              法  官  林  文  舟
以  上  正  本  證  明  與  原  本  無  異
中    華    民    國    95    年    1     月    11    日
                              書記官  莊  俊  亨


司法院資訊處製作；財團法人民間司法改革基金會備份。
